【裁判字號】    90,易,248
【裁判日期】    900515
【裁判案由】    違反著作權法
【裁判全文】
臺灣新竹地方法院刑事判決                            九十年度易字第二四八號
    公  訴  人  臺灣新竹地方法院檢察署檢察官
    被      告  甲○○
右列被告因違反著作權案件，經檢察官提起公訴（九十年度偵字第二三五號），本院
判決如左：
    主  文
甲○○連續以明知為侵害著作權之物意圖營利而交付之方法侵害他人之著作權，處有
期徒刑肆月，如易科罰金，以佰元折算壹日，緩刑貳年，緩刑期內付保護管束。
扣案如附表編號一至六十二號所示之音樂光碟片共壹佰捌拾片，均沒收。
    事  實
一、甲○○明知如附表編號一至六十二號所示之「錦繡羅曼史」等音樂光碟片專輯，
    原為如附表編號一至六十二號所示之滾石國際音樂股份有限公司、華納國際音樂
    股份有限公司、上華國家企業股份有限公司、福茂唱片音樂股份有限公司、科藝
    百代股份有限公司、乙○○○比亞音樂股份有限公司、博德曼股份有限公司、丙
    ○○○股份有限公司、環球國際音樂股份有限公司、丁○○○股份有限公司、艾
  迴股份有限公司等十一家公司所發行，並享有重製、出租、公開上映及公開播送
    等著作財產權之錄音著作，因退伍後一時找不到工作，竟意圖營利，並基於概括
    之犯意，自民國八十九年十一月中旬某日起至同年十二月二十六日止，先以每片
    音樂光碟片新台幣（下同）二十八元之價格，經由「跳蚤市場」雜誌，向不詳年
    籍姓名不知名之成年男子，販入包含如附表編號一至六十二號所示之「錦繡羅曼
    史」等明知係未經上開著作權人授權同意而擅自予以重製之音樂光碟片三百餘片
    後，再以每片六十元之價格，到新竹市區之各菜市場內擺攤出售而交付予不特定
    之顧客以圖利，以此侵害滾石國際音樂股份有限公司等十一家公司所享有之著作
    財產權。嗣於同年十二月二十六日上午十一時許，為警會同如附表編號一至六十
    二號所示之滾石國際音樂股份有限公司等十一家公司共同委任之陳少文在新竹市
    ○○路、經國路口之三廠市場內查獲其正在擺攤販售，並扣得如附表編號一至六
    十二號所示之「錦繡羅曼史」等音樂光碟片專輯共一百八十三片而得悉上情。
二、案經滾石國際音樂股份有限公司、華納國際音樂股份有限公司、上華國家企業股
    份有限公司、福茂唱片音樂股份有限公司、科藝百代股份有限公司、乙○○○比
    亞音樂股份有限公司、博德曼股份有限公司、丙○○○股份有限公司、環球國際
    音樂股份有限公司、丁○○○股份有限公司、艾迴股份有限公司等十一家公司共
    同委任之陳少文訴由新竹市警察局移送臺灣新竹地方法院檢察署檢察官偵查起訴
    。
    理  由
一、訊據被告甲○○，對於在右揭時、地販售未經上開著作權人授權同意而擅自予以
    重製之音樂光碟片之犯罪事實，業已於偵查中及本院審理時坦承不諱，核與告訴
    人滾石國際音樂股份有限公司、華納國際音樂股份有限公司、上華國家企業股份
    有限公司、福茂唱片音樂股份有限公司、科藝百代股份有限公司、乙○○○比亞
    音樂股份有限公司、博德曼股份有限公司、丙○○○股份有限公司、環球國際音
    樂股份有限公司、丁○○○股份有限公司、艾迴股份有限公司等十一公司共同委
    任之代理人陳少文、張昌政、李正興三人於偵查中及本院審理時指訴之情節相符
    ，並有上開扣案如附表編號一至六十二號所示之「錦繡羅曼史」等音樂光碟片專
    輯共一百八十三片，經檢察官指揮檢察事務官會同告訴代理人李正興及被告一同
    勘驗、確認均為未經授權而重製告訴人等享有著作權之盜版音樂光碟片，製有履
    勘現場筆錄一份及上開扣案之音樂光碟片專輯共一百八十三片在卷可憑，被告之
    自白核與事實相符，本件事證已臻明確，被告之犯行洵堪認定，應予依法論科。
二、核被告甲○○明知上開盜版音樂光碟片為侵害他人著作權之物，仍以意圖營利而
    交付之方法侵害他人之著作財產權，所為係犯著作權法第九十三條第三款之以同
    法第八十七條第二款之方法侵害他人權作權罪。被告先後多次犯行，時間緊接、
    手法雷同，所犯係基本犯罪構成要件相同之罪，顯均係基於概括之犯意反覆為之
    ，應依刑法第五十六條連續犯之規定論以一罪，並依法加重其刑。爰審酌被告犯
    罪後坦承犯行不諱，尚知悔悟，惟其為謀己之私利，竟侵害他人之著作財產權及
    其犯罪之動機、目的、手段、所生危害等一切情狀，量處如主文所示之刑，並諭
    知易科罰金之折算標準，以資懲儆。末查，被告素行良好，前此未曾受有期徒刑
    以上刑之宣告，有臺灣新竹地方法院檢察署刑案資料查註紀錄表及臺灣高等法院
    被告全國前案紀錄表各一份附卷可稽，本院認其年輕識淺，經本次罪刑之宣告後
    ，應已知所警惕而無再犯之虞，因認對其宣告刑，以暫不執行為適當，爰併諭知
    緩刑二年，以勵自新，惟為導正其尊重他人著作權之觀念，緩刑期內應交專人適
    時輔導，以觀後效，併依法諭知交付保護管束。
三、至於扣案如附表編號一至六十二號所示之「錦繡羅曼史」等音樂光碟片專輯共一
    百八十三片，被告所有供其犯罪所用之物，業據其陳明在卷，均應依刑法第三十
    八條第一項第二款之規定宣告沒收之。
四、據上論斷，應依刑事訴訟法第二百九十九條第一項前段，著作權法第九十三條第
    三款，刑法第十一條前段、第五十六條、第四十一條第一項前段、第三十八條第
    一項第二款、第七十四條第一款、第九十三條第一項，罰金罰鍰提高標準條例第
    二條，判決如主文。
本案經檢察官吳金棟到庭執行職務。
中      華      民      國    九十      年      五      月     十五     日
                                  臺灣新竹地方法院刑事第一庭
                                      法  官  遲中慧
右正本證明與原本無異。
如不服本判決，應於判決送達後十日內向本院提出上訴狀( 應附繕本 )，上訴於
臺灣高等法院。
                                      書記官  龔柏萃
中      華      民      國    九十      年      五      月     十五     日
附錄本案論罪科刑法條全文：
著作權法第九十三條第三款
有下列情形之一者，處二年以下有期徒刑，得併科新台幣十萬元以下罰金
︰三  以第八十七條各款方法之一侵害他人之著作權者。
附  表：


司法院資訊處製作；財團法人民間司法改革基金會備份。
